---
title: "cost of inaction RBD 2023"
author: "Idrissa Dabo"
date: "2023-08-14"
output: html_document
---

```{r setup, include=FALSE}
knitr::opts_chunk$set(echo = TRUE)
library(tidyverse)
library(xlsx)
library(writexl)
library(fs)
library(echarts4r)
library(expss)
library(janitor)
library(haven)
library(DT)
```

## Importer les base bénéficiaires et les combiner
Après avoir chargé plusieurs package de traitement de données et filtré les URT (Unconditional Resource Transfer), la modalité DSC n'apparait plus dans la base.


```{r}
# path_benef <- "C:/Users/USER MSI/Documents/R Project/cost_of_inaction/Data/Beneficiare/"
# path_exp <- "C:/Users/USER MSI/Documents/R Project/cost_of_inaction/Data/Expenditure//"



expenditure <- read.csv("Data/Expenditure/last data expenditure 2019 2022.csv")
expenditure <- expenditure |> filter(
  Fiscal.Year %in% c(2019:2022) 
)

# expenditure2 <- subset(expenditure, grep("URT$",x = expenditure$WBS.Element))
# expenditure2 <- expenditure |>  mutate(
#   WBS2  = if_else(str_detect(WBS.Element, pattern = "URT") == TRUE,true = "vrai", false = "faux")
# )

# expenditure2 <- expenditure |> filter(
#   Modality %in% c("Food Value","Food Transfer Cost","FTC External Transport","Cargo Preference",
#                   "CBT CV Value","CBT CV Transfer Cost","Implementation","DSC")
# )

expenditure3 <- expenditure |> select(
  Country, Fiscal.Year, Modality, Expenditures..USD.
)

expenditure3 <- expenditure3 |> group_by(
  Country, Fiscal.Year,Modality,
) |> summarise(expend = sum(Expenditures..USD.))

expenditure4 <- expenditure3 |> pivot_wider(
  names_from = Modality, values_from = expend
)

# calcul total food cost
expenditure4 <- expenditure4 |> mutate(
  `Food Value` = case_when(
    is.na(`Food Value`) ~ 0,
    TRUE~ `Food Value`
  ),
  `Food Transfer Cost` = case_when(
    is.na(`Food Transfer Cost`) ~ 0,
    TRUE~ `Food Transfer Cost`
  ),
  `FTC External Transport` = case_when(
    is.na(`FTC External Transport`) ~ 0,
    TRUE ~ `FTC External Transport`
  ),
  `Cargo Preference` = case_when(
    is.na(`Cargo Preference`) ~ 0,
    TRUE ~ `Cargo Preference`
  )
  
) |> mutate(
  total_cost_food = `Food Value` + `Food Transfer Cost` + `FTC External Transport` +`Cargo Preference`)

#remetre les NA
expenditure4 <- expenditure4 |> mutate(
  `Food Value` = case_when(
    `Food Value` == 0 ~ NA,
    TRUE~ `Food Value`
  ),
  `Food Transfer Cost` = case_when(
    `Food Transfer Cost` == 0 ~ NA,
    TRUE~ `Food Transfer Cost`
  ),
  `FTC External Transport` = case_when(
    `FTC External Transport` == 0 ~ NA,
    TRUE ~ `FTC External Transport`
  ),
  `Cargo Preference` = case_when(
    `Cargo Preference` == 0 ~ NA,
    TRUE ~ `Cargo Preference`
  )
  # ,
  # total_cost_food = case_when(
  #   total_cost_food == 0 ~ NA,
  #   TRUE ~ total_cost_food)
  
)

expenditure4 <- expenditure4 |> rename(
  Year = "Fiscal.Year"
) |> relocate(
  c(`Food Value`,`Food Transfer Cost`,`Cargo Preference`), .after = `FTC External Transport`
)


expenditure4 <- expenditure4 |> relocate(
  `FTC External Transport`, .after = `Food Transfer Cost`
)

# # sommme coste food
# expenditure4 <- expenditure4 |> mutate(
#   total_cost_food = sum(`Food Value`,`Food Transfer Cost`,`FTC External Transport`,`Cargo Preference`, na.rm = TRUE) 
# )

expenditure4 <- expenditure4 |> relocate(
  total_cost_food, .after = `Cargo Preference`
)

expenditure4 <- expenditure4 |> relocate(
  Implementation, .after = `Service Delivery`
)

expenditure4 <- expenditure4 |> mutate(
  `CBT CV Value` = case_when(
    is.na(`CBT CV Value`) ~ 0,
    TRUE~ `CBT CV Value`
  ),
  `CBT CV Transfer Cost` = case_when(
    is.na(`CBT CV Transfer Cost`) ~ 0,
    TRUE~ `CBT CV Transfer Cost`
  )
  
) |> mutate(
  total_cost_CBT = `CBT CV Value` + `CBT CV Transfer Cost` )

expenditure4 <- expenditure4 |> mutate(
  `CBT CV Value` = case_when(
    `CBT CV Value` == 0 ~ NA,
    TRUE~ `CBT CV Value`
  ),
  `CBT CV Transfer Cost` = case_when(
    `CBT CV Transfer Cost` == 0 ~ NA,
    TRUE ~ `CBT CV Transfer Cost`
  )
)

expenditure4 <- expenditure4 |> relocate(
  `CBT CV Value`, .before = `CBT CV Transfer Cost`
)

expenditure4 <- expenditure4 |> mutate(
  all_modalities_cost = total_cost_food + total_cost_CBT
) |> relocate(all_modalities_cost, .before = Implementation)

expenditure4 <- expenditure4 |> mutate(
  food_cost_percent = round((total_cost_food/all_modalities_cost),3),
  CBT_cost_percent = round((total_cost_CBT/all_modalities_cost),3)
) |> relocate(
  food_cost_percent, .after = total_cost_food
) |> relocate(
  CBT_cost_percent, .after = total_cost_CBT
)

expenditure4 <- expenditure4 |> mutate(
  Implementation_food =  food_cost_percent * Implementation,
  Implementation_CBT = CBT_cost_percent * Implementation
) |> relocate(
  c(Implementation_food,Implementation_CBT), .after = Implementation
)

# cost food et cbt + implementation food et cbt
expenditure4 <- expenditure4 |> mutate(
  total_cost_implementation_food = total_cost_food + Implementation_food,
  total_cost_implementation_CBT = total_cost_CBT + Implementation_CBT
)

# ISC food et cbt
expenditure4 <- expenditure4 |> mutate(
  isc_food = total_cost_implementation_food*0.065,
  isc_CBT = total_cost_implementation_CBT*0.065
)

# total cost + ISC 
expenditure4 <- expenditure4 |> mutate(
  total_cost_final_food = total_cost_implementation_food + isc_food,
  total_cost_final_CBT = total_cost_implementation_CBT + isc_CBT
)

```

## classement par côte

```{r}
group_country <- data.frame(
  stringsAsFactors = FALSE,
                              Country = c("Benin","Burkina Faso","Cameroon",
                                        "Cape Verde","Central African Republic","Chad",
                                        "Cote d'Ivoire","Gambia","Ghana",
                                        "Guinea","Guinea-Bissau","Liberia",
                                        "Mali","Mauritania","Niger","Nigeria",
                                        "Sao Tome and Principe","Senegal",
                                        "Sierra Leone","Togo"),
                           Group  = c("Coastal","Sahel","CAR/CMR/NGA","Coastal",
                                        "CAR/CMR/NGA","Sahel","Coastal",
                                        "Coastal","Coastal","Coastal","Coastal",
                                        "Coastal","Sahel","Sahel","Sahel",
                                        "CAR/CMR/NGA","Coastal","Coastal",
                                        "Coastal","Coastal")
                 )
```



## traitement de la base beneficiary


```{r }

beneficiaire <- read.xlsx("Data/Beneficiare/New_data_benef_06_07_2023.xlsx",sheetName = 1)

# beneficiaire_urt <- beneficiaire |> filter(
#   Programme.Area == "Unconditional Resource Transfers"
# )

# renommer les variables de beneficiaires
beneficiaire_urt <- beneficiaire |> rename(
  benef_food = Actual.Food.,
  benef_CBT = Actual.CBT.,
  total_beneficiaries = Actual.Total.
)

# beneficiaire_urt <- beneficiaire_urt |> select(
#   Country, Year,Activity.Category,benef_food,benef_CBT, total_beneficiaries
# )

beneficiaire_urt |> group_by(
  Year
) |> summarise(sum(benef_food, na.rm = TRUE))


```

## Commodity


```{r}
commodities <- read.xlsx("Data/Expenditure/commodity last.xlsx",sheetName = 1)
# regrouper par commodité
commodities2 <- commodities |> dplyr::group_by(
  Country_Name, Group, Document_Year,Commodity_Name
) |> summarise(
  Tot_qtityMT = sum(SUM_of_Distributed_Quantity_MT, na.rm = TRUE),
  # Cmdty_Price_USD = mean(Cmdty_Price_USD, na.rm=TRUE),
  Tot_Value_distributed = sum(SUM_of_Cmdty_value_distributed, na.rm = TRUE)
)
# importer la base dans laquelle nutval pour avoir les équivalents Kcal
equivalent <- read.xlsx("Data/Equivalent/equivalent.xlsx", sheetName = 1)
nutriton <- read.xlsx("Nutrition/nutrition.xlsx",sheetName = 1)


commodities3 <- commodities2 |> mutate(
  var_equivalent = vlookup(lookup_column = "Commodity_Name",dict = equivalent,result_column = "equivalent",lookup_value = Commodity_Name )
) |> mutate(
  kcal = vlookup(lookup_column = "Food.Commodities.and.Products",dict = nutriton,result_column = "kcal",lookup_value = var_equivalent )
)

commodities3 <- commodities3 |> 
  rename(
    Country = Country_Name,
    Year = Document_Year
  )

```

## FCS
importer la base sur la consommation alimentaire

```{r}
fcs <- read.xlsx("Data/Beneficiare/FCS Acceptable.xlsx",sheetName = 1)
fcs <- fcs |> select(Country, everything())
fcs <- fcs |> mutate(
  # FCS_acceptable = round(Acceptable.FCS,2)
   FCS_poor_borderline = round((100 - Acceptable.FCS),2)
)  |> select(-Acceptable.FCS)

fcs$Year <- as.numeric(fcs$Year)

```

## Assistance days
Importer la base assistance afin de faire les calculs des indicateurs. Pour ce qui est de l'assistance days il s'agira d'importer les deux bases
```{r}

## Assistance days
assistance_food <- read.xlsx("Data/assistance/Assistance_days (2).xlsx",sheetName = 1)
assistance_cash <- read.xlsx("Data/assistance/Assistance_days (2).xlsx",sheetName = 2)

assistance_cash$Year <- as.numeric(assistance_cash$Year)
# assistance <- read.xlsx("Data/assistance/assistance days.xlsx", sheetName = 1)
# assistance <- assistance |> pivot_longer(
#   cols = 3:6,names_to = "Year"
# )
# 
# assistance <- assistance |> mutate(
#   Year = case_when(
#     Year == "X2022" ~ "2022",
#     Year == "X2021" ~ "2021",
#     Year == "X2020" ~ "2020",
#     Year == "X2019" ~ "2019",
#     TRUE ~ Year
#   )
# )
# 
# assistance$Year <- as.numeric(assistance$Year)
# 
# assistance <- assistance |> rename(
#    assistance_days = value
# )
# 
# assistance <- assistance |> relocate(
#   Country, .before = Group
# )
# benef_exp_commo_days <- benef_expe_commo |> left_join(
#   assistance, by = c("Country","Group","Year")
# )



# benef_exp_commo_days_FCS_kcal <- benef_exp_commo_days_FCS |> rename(
#   assistance_days_food = assistance_days
# ) |>   mutate(
#   total_cost_ISC_food = (sum(total_cost_food,Implementation_food,na.rm = TRUE))*1.065,
#   total_cost_ISC_CBT = (sum(total_cost_CBT,Implementation_CBT, na.rm = TRUE))*1.065
# ) |> relocate(
#   total_cost_ISC_food, .after = total_cost_food
# ) |> relocate(
#   total_cost_ISC_CBT, .after = total_cost_CBT
# )
# 
# # Cost per beneficiarie
# benef_exp_commo_days_FCS_kcal_CpB <- benef_exp_commo_days_FCS_kcal |> mutate(
#   daily_CpB_cost_food = benef_food + assistance_days_food
# )

```



## Jointure
Dans cette partie il s'agira de joindre les bases bénéficiaires, expenditures, commodité et fcs

```{r}

beneficiaire_urt$Year <- as.numeric(beneficiaire_urt$Year)
# jointure beneficaire et expenditure
benef_expend <- beneficiaire_urt  |> left_join(
  expenditure4, by = c("Country","Year")
)

benef_expend2 <- benef_expend |> mutate(
  Group = maditr::vlookup(lookup_column = "Country",dict = group_country,result_column = "Group",lookup_value = Country
                    )
)

benef_expend2 <- benef_expend2 |> relocate(
  Group, .after = "Country"
)

## Jointure assistance
# assistance_dataset <- assistance_food |> left_join(
#   assistance_cash , by = c("Country","Group","Year")
# )

#différence entre les deux datasests
setdiff(unique(commodities3$Country), unique(benef_expend2$Country))
setdiff(unique(benef_expend2$Country),unique(commodities3$Country))

setdiff(unique(assistance_dataset$Country), unique(benef_expend2$Country))
setdiff(unique(benef_expend2$Country),unique(assistance_dataset$Country))

setdiff(unique(commodities3$Country), unique(benef_expend_assist_fcs$Country))
setdiff(unique(benef_expend_assist_fcs$Country),unique(commodities3$Country))

# benef_expend_assist <- benef_expend2 |> left_join(
#   assistance_dataset, by = c("Country","Group","Year")
# )

benef_expend_assist <- benef_expend2 |> left_join(
  assistance_food, by = c("Country","Group","Year")
)

benef_expend_assist <- benef_expend_assist |> left_join(
  assistance_cash, by = c("Country","Group","Year")
)

benef_expend_assist_fcs <- benef_expend_assist |> left_join(
  fcs, by = c("Country","Group","Year")
)

all_country <- unique(benef_expend2$Country)
missing_in_commodities3 <- c("Central African Republic","Senegal","Guinea-Bissau","Liberia",
                             "Ghana")

country_in_commodities3 <- all_country[!(all_country %in% missing_in_commodities3)]

benef_expend_assist_fcs2 <- benef_expend_assist_fcs |> filter(
  Country %in% country_in_commodities3
)

benef_expend_assist_fcs3 <- benef_expend_assist_fcs |> filter(
  Country %in% missing_in_commodities3
)

#Jointure commodities et autres bases
commo_benef_exp_days_FCS <- commodities3 |> left_join(
  benef_expend_assist_fcs2, by = c("Country","Group","Year")
)

# ajouter les pays manquants à la base
setdiff(names(commo_benef_exp_days_FCS), names(benef_expend_assist_fcs3))

benef_expend_assist_fcs3 <- benef_expend_assist_fcs3 |> mutate(
  Commodity_Name = NA,Tot_qtityMT = NA,Tot_Value_distributed = NA,var_equivalent = NA,
  kcal = NA
)

commo_benef_exp_days_FCS <- commo_benef_exp_days_FCS |> bind_rows(
  benef_expend_assist_fcs3
)

# # jointure beneficaire, expenditure et commodité 
# benef_expe_commo <- commodities3 |> left_join(
#   benef_expend3, by = c("Country","Group","Year")
# )
# # Jointure beneficaire, expenditure, commodité et fcs
# benef_exp_commo_days_FCS <- benef_expe_commo |> left_join(
#   fcs, by = c("Country","Group","Year")
# )

commo_benef_exp_days_FCS <- commo_benef_exp_days_FCS |> mutate(
  total_kcal = round(Tot_qtityMT * 10000 * kcal,2)
)

commo_benef_exp_days_FCS <- commo_benef_exp_days_FCS |> relocate(
  total_kcal, .after = Tot_qtityMT
)

# jointure beneficaire, expenditure , commodité et Assistance food
# benef_exp_commo_days_FCS_asis_food <- benef_exp_commo_days_FCS |> left_join(
#   assistance_food, by = c("Country","Group","Year"))
# # jointure beneficaire, expenditure , commodité et Assistance cash
# benef_exp_commo_days_FCS_asis_food_cbt <- benef_exp_commo_days_FCS_asis_food |> left_join(
#   assistance_cash, by = c("Country","Group","Year"))
# jointure avec ration data
commo_benef_exp_days_FCS_ration <- commo_benef_exp_days_FCS |> left_join(
  ration_data, by = c("Country","Year")
)

```

## calculation
```{r}
#daily cost per beneficiary food
final_dataset_COI <- commo_benef_exp_days_FCS_ration |> mutate(
  daily_CpB_food = round(total_cost_final_food/(benef_food*assistance_days_food_2),2)
)

# final_dataset_COI <- commo_benef_exp_days_FCS_ration |> mutate(
#   daily_CpB_food2 = round(Tot_Value_distributed/(benef_food*assistance_days_food_2),2)
# )


final_dataset_COI <- final_dataset_COI |> mutate(
  daily_CpB_CBT = round(total_cost_final_CBT/(benef_CBT*assistance_days_CBT_2),2)
)

# CpB food pour benefeciary total from commodity data
final_dataset_COI <- final_dataset_COI |> mutate(
  daily_CpB_food_benef = round(Tot_Value_distributed/(benef_food*assistance_days_food_2),2)
)

# final_dataset_COI <- commo_benef_exp_days_FCS_ration |> mutate(
#   daily_CpB_food2 = round(Tot_Value_distributed/(benef_food*assistance_days_food_2),2)
# )


final_dataset_COI <- final_dataset_COI |> mutate(
  daily_CpB_CBT_benef = round(`CBT CV Value`/(benef_CBT*assistance_days_CBT_2),2)
)

final_dataset_COI <- final_dataset_COI |> mutate(
  total_cost_final_food = case_when(
    is.na(total_cost_final_food) ~ 0,
    TRUE~ total_cost_final_food
  ),
  total_cost_final_CBT = case_when(
    is.na(total_cost_final_CBT) ~ 0,
    TRUE~ total_cost_final_CBT
  )
)

final_dataset_COI <- final_dataset_COI |> mutate(
  total_beneficiaries = case_when(
    is.na(total_beneficiaries) ~ 0,
    TRUE~ total_beneficiaries
  )
)

final_dataset_COI <- final_dataset_COI |> mutate(
  assistance_days_food_2 = case_when(
    is.na(assistance_days_food_2) ~ 0,
    TRUE~ assistance_days_food_2
  ),
  assistance_days_CBT_2 = case_when(
    is.na(assistance_days_CBT_2) ~ 0,
    TRUE~ assistance_days_CBT_2
  )
)


# final_dataset_COI <- final_dataset_COI |> mutate(
#   total_cost_final = total_cost_final_food + total_cost_final_CBT
#   # assistance_days_final = mean(assistance_days_food_2,assistance_days_CBT_2,na.rm = TRUE)
# ) 
# 
# final_dataset_COI <- final_dataset_COI |> mutate(
#   assistance_days_final = mean(assistance_days_food_2,assistance_days_CBT_2)
# )
  
# final_data <- final_dataset_COI |>dplyr::group_by(Country, Year) |> 
#   summarise(daily_cOI_food = mean(daily_cOI_food)) |> pivot_wider(
#     names_from = Year, values_from = daily_cOI_food
#   )


```

##  Tabulation
```{r}
pays <- unique(final_dataset_COI$Country)
exclude_elements <- c("Sao Tome and Principe","Senegal","Guinea-Bissau","Ghana",
                      "Senegal")

pays <- pays[!(pays %in% exclude_elements)]

cpb_food <- final_dataset_COI |> filter(Country %in% pays)  |>dplyr::group_by(Country, Year) |> 
  summarise(daily_CpB_food = mean(daily_CpB_food)) |> pivot_wider(
    names_from = Year, values_from = daily_CpB_food
  ) |> mutate(
    assistance = "food"
  ) |> select(Country, assistance, 5, everything())
#cpb by year
cpb_food_year <- final_dataset_COI  |>dplyr::group_by( Year) |> 
  summarise(daily_CpB_food = mean(daily_CpB_food, na.rm= TRUE)) 
cpb_food <- cpb_food[-9,]
  
colMeans(cpb_food[,3:6], na.rm = TRUE)

cpb_CBT_year <- final_dataset_COI |> dplyr::group_by( Year) |>   summarise(daily_CpB_CBT = mean(daily_CpB_CBT, na.rm= TRUE))  

cpb_cbt <- final_dataset_COI |> filter(Country %in% pays) |>dplyr::group_by(Country, Year) |> 
  summarise(daily_CpB_CBT = mean(daily_CpB_CBT)) |> pivot_wider(
    names_from = Year, values_from = daily_CpB_CBT
  ) |>  mutate(
    assistance = "CBT"
  ) |> select(Country, assistance, 5, everything())


cpb_cbt <- cpb_cbt[-c(9,15),]

##### cpb food benef ######################
cpb_food_benef <- final_dataset_COI |> filter(Country %in% pays)  |>dplyr::group_by(Country, Year) |> 
  summarise(daily_CpB_food_benef = mean(daily_CpB_food_benef)) |> pivot_wider(
    names_from = Year, values_from = daily_CpB_food_benef
  ) |> mutate(
    assistance = "food"
  ) |> select(Country, assistance, 5, everything())
#cpb by year
# cpb_food_year <- final_dataset_COI  |>dplyr::group_by( Year) |> 
#   summarise(daily_CpB_food = mean(daily_CpB_food, na.rm= TRUE)) 
cpb_food_benef <- cpb_food_benef[-c(4,9),]
  
colMeans(cpb_food_benef[,3:6], na.rm = TRUE)

# cpb_CBT_year <- final_dataset_COI |> dplyr::group_by( Year) |>   summarise(daily_CpB_CBT = mean(daily_CpB_CBT, na.rm= TRUE))  

cpb_cbt_benef <- final_dataset_COI |> filter(Country %in% pays) |>dplyr::group_by(Country, Year) |> 
  summarise(daily_CpB_CBT_benef = mean(daily_CpB_CBT_benef)) |> pivot_wider(
    names_from = Year, values_from = daily_CpB_CBT_benef
  ) |>  mutate(
    assistance = "CBT"
  ) |> select(Country, assistance, 5, everything())


cpb_cbt_benef <- cpb_cbt_benef[-c(8,9,15),]

colMeans(cpb_cbt_benef[,3:6], na.rm = TRUE)


###########################################################################

colMeans(cpb_cbt[,3:6], na.rm = TRUE)
#enlever togo car pas de données cbt

## ration size by year
ration_by_year <- final_dataset_COI |> filter(Country %in% pays) |>dplyr::group_by( Year) |> 
  summarise(ration_size_Kcal = mean(ration_size_Kcal, na.rm = TRUE))
  


## Ration size Gap
ration_size_gap <- ration_data |> mutate(
  ration_size_percent = round(ration_size_Kcal/2100,2)
) |> mutate( ration_size_gap = 1-ration_size_percent)

# cpb versus ration
cpb_food_2022 <- cpb_food |> select(
 c(1,4)
)
colnames(cpb_food_2022)[2] <- "cpb_food"

# jointure cpb_food and ration
cpb_ration_food <- cpb_food_2022 |> left_join(
  ration_size_gap, by = "Country"
)
# calcul cbp full ration
cpb_ration_food <- cpb_ration_food |> mutate(
  cpb_full_ration_food =  round((2100*cpb_food)/ration_size_Kcal,2)
)

cpb_food <- cpb_food |> mutate(
  assistance = "food"
)

cpb_cbt <- cpb_food |> mutate(
  assistance = "CBT"
)

cpb_food_cbt <- cpb_food |> bind_rows(cpb_cbt) |> 
  arrange(Country) |> select(
    c(1,6,5,everything())
  )

## value of assistance kcal
final_dataset_COI <- final_dataset_COI |> mutate(
  value_assistance_food = round(total_kcal/(benef_food*assistance_days_food_2),2)
)
## value of assistance usd
final_dataset_COI <- final_dataset_COI |> mutate(
  value_assistance_food_usd = round(Tot_Value_distributed/(benef_food*assistance_days_food_2),2)
)

final_dataset_COI <- final_dataset_COI |> mutate(
  value_assistance_CBT = round(`CBT CV Value`/(benef_CBT*assistance_days_CBT_2),2)
)
## Value assistance food
value_assistance_food <- final_dataset_COI |> dplyr::group_by(
  Country, Year
) |> summarise(value_assistance_food = sum( value_assistance_food, na.rm = TRUE))

## Value assistance USD
value_assistance_food_usd <- final_dataset_COI |> dplyr::group_by(
  Country, Year
) |> summarise(value_assistance_food_usd = sum( value_assistance_food_usd))

value_assistance_food_year <- final_dataset_COI |> dplyr::group_by(
  Year
) |> summarise(value_assistance_food_year = sum( value_assistance_food_usd))





value_assistance_food <- value_assistance_food |> pivot_wider(names_from = Year,values_from = value_assistance_food )
value_assistance_food <- value_assistance_food[-c(4,8,10,11,17),]
value_assistance_food <- value_assistance_food |> select(
  c(1,5),everything()
)

value_assistance_food[7,2] <- NA
value_assistance_food[7,3] <- NA
value_assistance_food[12,3] <- NA
value_assistance_food[12,4] <- NA

colMeans(value_assistance_food[,2:5], na.rm = TRUE)

value_assistance_food_usd <- value_assistance_food_usd |> pivot_wider(names_from = Year,values_from = value_assistance_food_usd                                                  )



value_assistance_food_year <- colMeans(value_assistance_food[,2:5],na.rm = TRUE)
## Value assistance cbt
# value_assistance_CBT <- final_dataset_COI |> dplyr::group_by(
#   Country, Year
# ) |> summarise(value_assistance_CBT = sum(value_assistance_CBT))
# 
# value_assistance_CBT <- value_assistance_CBT |> pivot_wider(names_from = Year,values_from = value_assistance_CBT                                                  )
# 
# value_assistance_CBT <- value_assistance_CBT |> select(
#   c(1,5),everything()
# )
# 
# 
# value_assistance_food_year <- value_assistance_food |> filter(
#   Country %in% pays)

# value_assistance_food_year <- value_assistance_food_year[-c(4,9),]
```


## Sénario
```{r}
# Sénario 1
totalcost1 <- 2300000000
assistance_days_simulated1 <- 365
cbp_food_2022 <- 0.3321429
value_assistance_food_year_2022 <- 835.8446
cpb_full_simulated <- function(x){
   (x*cbp_food_2022)/value_assistance_food_year_2022
}

cpb_full_ration <- cpb_full_simulated(2100)
# cpb_full_ration = 0.9183082


benef_simulated1 = round(totalcost1/(assistance_days_simulated1*cpb_full_simulated(2100)))


# Estimation of total cost
benef_simulated1 <- 43000000
assistance_days_simulated1 <- 365
cbp_food_2022 <- 0.43
value_assistance_food_year_2022 <- 951.8742 
cpb_full_simulated <- function(x){
   (x*cbp_food_2022)/value_assistance_food_year_2022
}

cpb_full_ration <- cpb_full_simulated(2100)

totalcost_simulated = round(benef_simulated1*(assistance_days_simulated1*cpb_full_simulated(2100)))


```


## Exportation

```{r}


write_xlsx(final_dataset_COI,"output/final_data_COI.xlsx")
write_xlsx(coi_tab,"output/final_data.xlsx")
write_xlsx(coi_tab_cbt,"output/final_data_cbt.xlsx")
write_xlsx(ration_size_gap,"output/ration_size_gap.xlsx")
write_xlsx(cpb_ration_food,"output/cpb_ration_food.xlsx")
write_xlsx(cpb_food,"output/cpb_food.xlsx")
write_xlsx(cpb_cbt,"output/cpb_cbt.xlsx")
write_xlsx(cpb_food_cbt,"output/cpb_food_cbt.xlsx")
write_xlsx(value_assistance_food,"output/value_assistance_food.xlsx")
write_xlsx(cpb_food_year,"output/cpb_food_year.xlsx")
write_xlsx(cpb_food_year,"output/cpb_food_year.xlsx")
write_xlsx(cpb_CBT_year,"output/cpb_CBT_year.xlsx")
assistance_par_an
write_xlsx(assistance_par_an,"output/assistance_par_an.xlsx")

write_xlsx(cpb_food_benef,"output/cpb_food_benef.xlsx")
write_xlsx(cpb_cbt_benef,"output/cpb_cbt_benef.xlsx")


```

